臺灣高雄地方法院刑事附帶民事判決
原　　　告　乙○○
被　　　告　甲○○
上列被告因詐欺案件，原告於刑事訴訟程序（94年度易字第1126
號）提起附帶民事訴訟，請求損害賠償，本院判決如下：
    主    文
被告應給付原告新台幣壹拾陸萬貳仟捌佰元，及自民國九十四年
七月二十三日起至清償日止，按年息百分之五計算之利息。
訴訟費用由被告負擔。
本判決得假執行。
    事  實　及　理　由
一、按訴狀送達後，原告不得將原訴變更或追加他訴；但擴張或
    減縮應受判決事項之聲明者，不在此限，民事訴訟法第255
    條第1 項第3 款定有明文。本件原告起訴請求被告應給付原
    告新臺幣（下同）170,000 元。嗣於94年10月5 日本院審理
    時減縮訴之聲明為被告應給付原告162,800 元及自起訴狀繕
    本送達之翌日起至清償日止，按年息百分之5 計算之利息，
    核符前揭法條規定，應予准許。
二、原告主張：伊於民國93年11月間，在高雄市三民區○○○路
    「三鳳宮」前抽籤求神，被告主動攀談後得知伊困於與男友
    感情問題，被告表示渠為乩童，可提供符紙燒後供伊男友喝
    下符水保證回心轉意。嗣被告明知自己無任何法術，既無收
    取他人靈魂之能力，亦無渠所謊稱三太子有賜其「天眼通」
    透視遠方功力，竟基於意圖為自己不法所有之概括犯意，連
    續多次以「男友卡陰」 (即鬼魂附身)、 「遭人下符」為由
    ，向伊詐稱奉神明派來幫忙，伊因感情困擾，心煩意亂之際
    ，惑於被告上開謊言，因而陷於錯誤，陸續8 次於附表所示
    之時、地，共交付新台幣 (下同)162,800 元 予甲○○，嗣
    伊因男友並未回心轉意，發現被告所交付符紙並無任何作用
    ，始知受騙。又伊對被告提出刑事告訴，業經本院94年易字
    第1126號刑事判決被告詐欺罪成立，被告應處六個月有期徒
    刑在案。爰依侵權行為之法律關係訴請被告返還162,80 0元
    。並聲明：被告應給付原告162,800 元，及自附帶民事訴訟
    起訴狀繕本送達翌日起至清償日止，按年息百分之5 計算之
    利息等語。
三、被告則以：伊確有收受如附表所示之金額，然係伊為被告處
    理男女感情一事所須神明費用，且係出於原告心甘情願交付
    。伊未詐欺原告等語，資為抗辯。並聲明：原告之訴駁回。
四、按因故意或過失，不法侵害他人之權利者，負損害賠償責任
    ，民法第184 條第1 項前段定有明文。經查，原告主張被告
    故意施用詐術騙取如附表所示162,800 元之事實，業據原告
    提出刑事詐欺之告訴；且經本院刑事庭調查後認被告詐欺犯
    行明確，判處有期徒刑6 月等情，業據本院依職權調取94年
    度易字第1126號刑事全卷，查核屬實；本院依調查證據之結
    果，堪認原告之主張為真實。準此，被告連續向原告詐欺取
    得上開款項，自係故意不法侵害原告之財產權，致其受有損
    害。從而，原告依侵權行為之法律關係提起本件訴訟，請求
    被告給付16 2,800元，及自附帶民事起訴狀繕本送達翌日，
    即94年7 月23日起至清償日止，按週年利率5 ％計算之利息
    ，核屬正當，應予准許。
五、本件係所命給付未逾新台幣50萬元之判決，爰依職權宣告假
    執行。
六、據上論結：原告之訴為有理由，應依刑事訴訟法第502 條第
    2 項、第491 條第10款，民事訴訟法第389 條第1 項第5 款
    ，判決如主文。
中　華　民　國　　94　　年　　10 　　月　　19    　　日
                  刑事第十三庭 審判長法　官　洪碩垣
                                     法　官　劉惠娟
                                     法　官　張金柱
以上正本證明與原本無異。
如不服本判決，應於送達後20日內，向本院提出上訴狀並表明上
訴理由，如於本判決宣示後送達前提起上訴者，應於判決送達後
10日內補提上訴理由書（須附繕本）。
中　華　民　國　　94　　年　　10 　　月　　  28  　　日
                               法  院書記官  蘇  豫
 附表
┌──┬────────┬───────┬───────┬────┐
│編號│  交付時間      │交付地點      │交付金額      │詐術手法│
├──┼────────┼───────┼───────┼────┤
│1   │  93年12月某日  │ 高雄火車站   │18,000元      │        │
│    │                │              │              │        │
├──┼────────┼───────┼───────┼────┤
│2   │  93年1月某日   │ 同上         │26,000元      │        │
├──┼────────┼───────┼───────┼────┤
│3   │  94年1月某日   │ 同上         │15,000元      │        │
└──┼────────┼───────┼───────┼────┤
│4   │  94年2月某日   │ 台中火車站   │21,800元      │        │
│    │                │              │              │        │
├──┼────────┼───────┼───────┼────┤
│5   │  94年3月6日    │ 高雄火車站   │16,000元      │        │
│    │                │              │              │        │
│    │                │              │              │        │
├──┼────────┼───────┼───────┼────┤
│6   │  94年3月某日   │ 同上         │24,000元      │        │
├──┼────────┼───────┼───────┼────┤
│7   │  94年4月9日    │ 同上         │30,000元      │        │
├──┼────────┼───────┼───────┼────┤
│8   │  94年5月7日    │ 同上         │12,000元      │        │
├──┼────────┼───────┼───────┼────┤
│    │                │              │162,800元     │        │
└──┴────────┴───────┴───────┴────┘
